【裁判字號】    89,易,978
【裁判日期】    890607
【裁判案由】    偽造文書
【裁判全文】
臺灣板橋地方法院刑事判決                          八十九年度易字第九七八號
    公  訴  人  臺灣板橋地方法院檢察署檢察官
    被      告  甲○○
右列被告因偽造文書案件，經檢察官提起公訴（八十九年度偵字第二七一一號），本
院判決如左：
    主  文
甲○○行使偽造私文書，足以生損害於他人，累犯，處有期徒刑月。如附表所示偽
造之「蔡順益」署押（含指印）共計肆拾壹枚均沒收。
    事  實
一、甲○○曾於民國八十三年十一月間及八十五年四月間因違反麻醉藥品管理條例案
    件，分別經本院判處有期徒刑五月及六月確定，並依序於八十四年九月十七日及
    八十七年十一月二十四日執行完畢，猶不知悔改，復因違反毒品危害防制條例案
    件，經臺灣板橋地方法檢察署通緝中，並於八十九年一月二十六日十六時三十分
    許，復因施用毒品（另案由檢察官聲請本院裁定觀察勒戒後因無施用毒品傾向，
    經檢察官為不起訴處分），在台北縣三重市○○路二七四巷口為警查獲，甲○○
    為逃避刑責，竟冒用「蔡順益」名義應訊，在台北縣警察局三重分局長泰派出所
    內，基於接續之犯意，在如附表編號一、二所示之文書及附表編號三至七所示之
    文件上偽簽「蔡順益」之姓名或按捺指印（詳細文書、文件及偽造署押之數量如
    附表所載），其中在附表編號一、二所示文書上簽名部分，係表示收受逮捕通知
    及業經告知訊問前依法應告知之事項等旨，而偽造該私文書，再將前開通知書及
    告知書同時持交該派出所承辦警員收執而行使之，均足生損害於司法警察機關偵
    查犯罪之正確性及「蔡順益」。嗣經警發覺有異而查悉上情。
二、案經台北縣警察局三重分局報請臺灣板橋地方法院檢察署檢察官偵查起訴。
    理  由
一、右揭事實業據被告甲○○於警訊時及偵、審中均坦承不諱，且有如附表所示經被
    告偽造「蔡順益」署押於其上之文書及偵訊筆錄等文件在卷可稽，被告之自白核
    與事實相符。被告冒名「蔡順益」應訊，偽造如附表編號一、二所示之文書及在
    附表編號三至七所示之文件上偽造蔡順益之署押，均足以生損害於司法警察機關
    對於偵查案件之正確性及蔡順益等情，實堪認定，本件事證明確，被告犯行，堪
    以認定。
二、核被告甲○○所為，係犯刑法第二百十六條、第二百十條之行使偽造私文書罪。
    被告冒用「蔡順益」名義應訊，並先後偽簽「蔡順益」之署名或按捺指印於如附
    表所示之文書及文件上，雖其先後偽簽「蔡順益」之署名及按捺指印於前開文書
    及文件多次，惟均係基同一冒名應訊之目的，而為之多次接續行為，應僅為接續
    犯而屬單純一偽造署押罪。又其先後在如附表編號一、二所示之文書上偽簽「蔡
    順益」之署押，均足以表示其係偽以「蔡順益」名義收受前開逮捕通知與業經告
    知訊問前依法應告知之事項等意思之證明，自屬偽造刑法第二百十條所稱之私文
    書，被告偽造「蔡順益」之前開署名及指印於附表所示之各該文書或文件上，均
    屬偽造各該私文書之部分行為，不另論罪。被告偽造各該文書後，復持交承辦警
    員行使，其偽造之低度行為，應為行使之高度行為所吸收，逕論以行使偽造私文
    書罪。又被告同時行使偽造如附表編號一、二之逮捕通知書、偵辦案件訊問犯罪
    嫌疑人訊問前告知事項告知書行為，係一行為觸犯相同之數罪名，為同種類想像
    競合犯，應論以行使偽造私文書一罪。公訴意旨雖僅就被告於附表編號三、四所
    示之文件偽造蔡順益署押部分起訴，惟其餘部分與經起訴部分有實質上一罪之關
    係，為起訴效力所及，本院自得一併加以審究，附此敘明。被告曾於八十三年十
    一月間及八十五年四月間因違反麻醉藥品管理條例案件，分別經本院判處有期徒
    刑五月及六月確定，並依序於八十四年九月十七日及八十七年十一月二十四日執
    行完畢，有台灣高等法院檢察署刑案紀錄簡覆表在卷可稽，其於有期徒刑執行完
    畢，五年以內再犯本件有期徒刑以上之罪，為累犯，依刑法第四十七條規定加重
    其刑。爰審酌被告犯罪之動機、目的、手段、所生危害及其犯罪後坦承犯行、態
    度良好等一切情狀，處如主文所示之刑，以資懲儆。
三、如附表所示文書及文件上偽造「蔡順益」署押（含指印）共四十一枚，並依刑法
    第二百十九條之規定沒收之。
據上論斷，應依刑事訴訟法第二百九十九條第一項前段，刑法第二百十六條、第二百
十條、第四十七條、第二百十九條條，罰金罰鍰提高標準條第一條前段、第二條，判
決如主文。
本案經檢察官林建中到庭執行職務。
中      華      民      國      八十九      年    六    月      七      日
                                  臺灣板橋地方法院刑事第二庭
                                      法  官  林  春  長
右正本證明與原本無異
如不服本判決應於送達後十日內向本院提出上訴狀
                                      書記官  邱  美  龍
中      華      民      國      八十九      年    六    月    十四      日
附錄本案論罪科刑法條全文：
刑法第二百十六條
行使第二百十條至第二百十五條之文書者，依偽造、變造文書或登載不實事項或使登
載不實事項之規定處斷。
刑法第二百十條
偽造、變造私文書，足以生損害於公眾或他人者，處五年以下有期徒刑。
附表：
┌──┬─────────────────────┬──────────┐
│編號│偽造「蔡順益」署押（含指印）之文書或文件  │數                量│
├──┼─────────────────────┼──────────┤
│一、│臺北縣警察局三重分局逮捕通知書（收受本通知│簽名一枚            │
│    │人簽章欄）                                │                    │
├──┼─────────────────────┼──────────┤
│二、│臺北縣警察局三重分局權利告知書（被告知人簽│簽名一枚            │
│    │名捺印欄）                                │        │
├──┼─────────────────────┼──────────┤
│三、│臺北縣警察局三重分局長泰派出所八十九年一月│簽名一枚、指印七枚  │
│    │二十六日十七時二十分偵訊筆錄上            │                    │
├──┼─────────────────────┼──────────┤
│四、│臺北縣警察局三重分局長泰派出所八十九年一月│簽名一枚、指印一枚  │
│    │二十六日二十一時五十分偵訊筆錄上          │                    │
├──┼─────────────────────┼──────────┤
│五、│臺北縣警察局三重分局毒品初步鑑驗報告單    │簽名一枚            │
├──┼─────────────────────┼──────────┤
│六、│臺北縣警察局三重分局口卡片                │簽名一枚、指印七枚  │
├──┼─────────────────────┼──────────┤
│七、│臺北縣警察局三重分局指紋卡                │指印二十枚          │
└──┴─────────────────────┴──────────┘


司法院資訊處製作；財團法人民間司法改革基金會備份。
